臺灣臺中地方法院刑事判決　　　　　　　　　　　　　　九十三年度訴緝字第五號
　　公　訴　人　臺灣臺中地方法院檢察署檢察官
　　被　　　告　乙○○
右列被告因偽造文書案件，經檢察官提起公訴（九十二年度偵字第三二０九號），本
院判決如左：
    主  文
乙○○無罪。
    理  由
一、公訴意旨略以：被告乙○○於民國九十一年一月十七日，在台中市○○○路西歐
    股份有限公司文南加油站，向台新國際商業銀行（下稱台新銀行）現場辦卡之業
    務人員申請台新銀行信用卡。其明知被害人甲○○並無申請附卡之意思，竟未得
    甲○○之同意，而基於偽造文書之犯意，在前開信用卡申請書上之附卡申請人資
    料欄內填寫甲○○之基本資料，並偽造「甲○○」之簽名一枚，而偽造該等信用
    卡申請書之私文書後，提出向台新銀行申請信用卡正卡及附卡各一張，因台新銀
    行之業務員疏忽未能詳察而予徵信通過，並發給被告台新銀行信用卡正卡及附卡
    各一張，足以生損害於甲○○。嗣被告持前開信用卡正卡刷卡消費（附卡未使用
    ），積欠台新銀行新台幣二萬二千零九十一元卡費未繳，台新銀行乃以聲請支付
    命令方式要求甲○○清償上開欠款，甲○○乃向台新銀行調閱信用卡申請資料，
    始知上情。案經甲○○訴請偵辦，因認被告犯刑法第二百十六條、第二百十條
    行使偽造私文書罪嫌。
二、按犯罪事實應依證據認定之，無證據不得認定其犯罪事實，又不能證明被告犯罪
    者，應諭知無罪之判決，刑事訴訟法第一百五十四條第二項及第三百零一條第一
    項分別定有明文。公訴人認被告涉犯行使偽造私文書罪嫌，係以：右揭事實業據
    被告於偵查中自白不諱，核與被害人甲○○於警詢及偵查中指訴之情節相符，並
    有台新銀行信用卡申請書等資料在卷可稽等語，為其論據。訊據被告堅決否認有
    公訴人所指偽造私文書、行使偽造私文書之犯行，辯稱：伊未在信用卡申請書上
    簽署甲○○之姓名等語。按刑法偽造文書印文罪章所規定之「署押」，係指在物
    體上署名或簽押，用以證明一定之意思表示，或一定之事實者而言，如僅書寫姓
    名以資識別，而非證明一定意思表示或一定事實，且亦非表示本人簽名之意思者
    ，則不生署押之問題。本件被告係在前開信用卡申請書上之「附卡申請人資料欄
    」填寫甲○○之基本資料，並於該欄姓名之位置書寫「甲○○」姓名，並非在該
    申請書之簽章欄內為之，被告於該申請書之「正卡申請人代理附卡申請人申請信
    用卡附卡簽名欄」所簽署者，係被告「乙○○」之姓名，表示係其申請之意，而
    非簽署「甲○○」之姓名，有前開信用卡申請書附卷可憑（見偵查卷第三九、四
    八頁）。準此，被告於上開申請書書寫被害人「甲○○」署押之方式，僅係一般
    所謂單純人別識別之填寫，並非表示甲○○本人簽名意思之署押，依前開說明，
    難認被告偽造被害人「甲○○」之署押，而偽造該信用卡申請書之私文書，被告
    持該申請書行使，自亦無行使偽造私文書之問題。
三、綜上所述，公訴人所舉之證據，無法證明被告有所指偽造被害人署押而偽造私文
    書、進而行使偽造私文書之罪嫌。此外，復查無其他積極之證據足資證明被告確
    有公訴人所指行使偽造私文書之犯行，被告之犯罪事實即屬不能證明，依法自應
    諭知無罪之判決。
據上論斷，應依刑事訴訟法第三百零一條第一項，判決如主文。
本案經檢察官丙○○到庭執行職務。
中      華      民      國    九十三    年      八      月      五      日
                              臺灣臺中地方法院刑事第十一庭
                                  審判長法  官  蔡  名  曜
                                        法  官  郭  書  豪
                                        法  官  黃  渙  文
右正本證明與原本無異。
如不服本判決，應於送達後十日內向本院提出上訴狀 （須附繕本） ，上訴於台灣高
法院台中分院。
                                        書記官
中      華      民      國    九十三    年      八      月      五      日
